臺灣新竹地方法院民事判決　九十三年訴字第二○四號
　　原　　　告　中國產物保險股份有限公司
　　法定代理人　甲○○
　　訴訟代理人　丙○○
　　被　　　告　乙○○　　　　.
右當事人間請求損害賠償事件，本院於民國九十三年五月十八日言詞辯論終結，判決
如左：
    主      文
被告應給付原告新台幣壹佰參拾貳萬壹仟零伍拾柒元及自民國九十二年十二月十日起
至清償日止，按年息百分之五計算之利息。
訴訟費用由被告負擔。
本判決第一項於原告以新台幣肆拾肆萬元供擔保後，得假執行。
    事      實
甲、原告方面：
一、聲明：除假執行供擔保金額外，餘如主文所示。
二、陳述：
    被告乙○○自八十九年八月間起至九十年七、八月間止，受原告委託擔任對外招
    攬保險業務及收取保險費用之職務，詎竟藉此職務之便，意圖為自己不法所有，
    連續將如起訴狀附表所示之客戶分別於如該附表所示時間委託其繳付之保單費侵
    占供己花用，前後侵占如該附表所示之金額共計新臺幣（下同）一百三十二萬一
    千零五十七元，嗣經原告察覺有異而詢問被告，始得知上情。而前述犯罪事實，
    亦經臺灣新竹地方法院檢察署檢察官偵查起訴，並經本院以九十二年度訴字第五
    五七號刑事案件判決確定。按被告以故意不法侵害原告權益，原告自得本於侵權
    行為法律關係請求被告賠償前開侵占款項一百三十二萬一千零五十七元。
三、證據：引用被告前開侵占刑事案卷卷證為證及引用刑事判決認定之事實。
乙、被告方面：
    對侵占原告公司保費一百三十二萬一千零五十七元無意見，惟伊已繳交近一百萬
    元保費給原告，原告未將此部分傭金退還，此部分應扣除等語。
丙、本院依職權調閱本院九十二年度訴字第五五七號刑事案卷宗全卷。
    理      由
一、原告主張被告自八十九年八月間起至九十年七、八月間止，受原告委託擔任對外
    招攬保險業務及收取保險費用之職務，詎竟藉此職務之便，意圖為自己不法所有
    ，連續將如本院九十二年訴字第五五七號刑事判決附表所示之客戶分別於如該附
    表所示時間委託其繳付之保單費侵占供己花用，前後共計侵占一百三十二萬一千
    零五十七元等事實，業據本院依職權調閱本院九十二年訴字第五五七號刑事卷宗
    查核屬實，並為被告所不爭執，自堪信原告之主張為真實，被告雖抗辯原告尚有
    保險傭金未給付而主張抵銷云云，惟為原告否認，被告就此有利於己之事實復未
    能舉證以實其說，自不足採。
二、按「因故意或過失，不法侵害他人之權利者，負損害賠償責任」，民法第一百八
    十四條第一項前段定有明文。查被告既侵占應交付予原告公司之保險費一百三十
    二萬一千零五十七元，從而，原告本於民法第一百八十四條第一項侵權行為之法
    律關係，訴請被告賠償一百三十二萬一千零五十七元及自九十二年十二月十日起
    訴狀繕本送達被告之翌日起至清償日止，按週年利率百分之五計算之遲延利息，
    即屬正當，應予准許。
三、假執行之宣告：
    原告陳明願供擔保，聲請宣告假執行，核無不合，爰酌定相當擔保金額准許之。
四、據上論結，本件原告之訴為有理由，依民事訴訟法第第七十八條、第三百九十條
    第二項，判決如主文。
中　　　華　　　民　　　國　　九十三　　年　　　五　　　月　　三十一　　日
                                  臺灣新竹地法院民事第二庭
~B法　　　官　楊明箴
右為正本，係照原本作成。
如對本判決上訴，須於判決送達後廿日內向本院提出上訴狀。
~B法院書記官　許麗汝
中　　　華　　　民　　　國　　九十三　　年　　　六　　　月　　　三　　　日
